

DATOS PERSONALES

Cédula: 1058.846.855

Tarjeta Profesional: 283810 - T

Fecha de Nacimiento: Abril 27 de 1996 Lugar de nacimiento: Pensilvania, Caldas

Estado civil: Soltera

Linked in

CONTACTO

Celular: 3123261708

Correo electrónico: aidamontoya96@gmail.com Dirección Principal: Cra 22 # 51E-09/Apto 3

Barrio: Leonora (Manizales)

ÁREAS DE TRABAJO

- Diseño y programación de la interfaz de usuario de los sitios o aplicaciones web.
- Traducción del diseño visual de una web a código HTML, CSS y JavaScript
- Análisis de información financiera
- Manejo de proveedores y datos internacionales.
- Manejo de la metodología Scrum.

HERRAMIENTAS OFIMÁTICAS

- Paquete Office: Excel, Word, Power Point, Access.
- Contables: Kactus, SAP S/4HANA
- Bases de datos: Herramienta ISQL server.
- Compilador de código: Visual Studio Code
- HTML -CSS -JavaScript Vue.js

AYDA YINETH MONTOYA HENAO

DESARROLLADOR FRONTEND CONTADORA PÚBLICA

PERFIL

Soy desarrolladora Front End Bilingüe (inglés B2), con experiencia en el marco de trabajo Scrum, JavaScript, HTML y CSS enfocada en frameworks como Vue, igualmente soy Contadora Pública certificada con 6 años de experiencia.

Poseo habilidades prácticas para elaborar, analizar, presentar e interpretar información financiera, administrativa y operacional, con un alto sentido ético y moral que desempeño con autonomía, liderazgo y responsabilidad, en diversos niveles e instancias de mi vida profesional.

Me caracterizo por agregar valor a mis proyectos bajo la disciplina y cumplimiento de metas enfocada en resultados. Me gusta crear proyectos con calidad de software y aplicando las reglas de código limpio.

Soy una persona dinámica, dispuesta a aprender, responsable, colaboradora, me gusta trabajar en equipo, comprometida con mi trabajo, tengo facilidad para relacionarme con las personas, capaz de enfrentar los obstáculos que se presentan y estoy presta a seguir estudiando para dar lo mejor de mí.

FORMACIÓN ACADÉMICA

Desarrollo de Software e Ingeniería

Prospercity. | 2022 - Actualmente Manizales, Caldas

Contadora Pública

Universidad de Manizales | 2013 - 2020 Manizales, Caldas

EXPERIENCIA LABORAL

Desarrollador de front-end

Prospercity | abril del 2022 - Actualidad.

Analista AP/Contabilidad Cuentas por Pagar

Etex Colombia | octubre del 2021 - Actualidad.

Analista nivel 3/División de Afiliados y Entidades

Serviola y S&A Servicios y Asesorías, en función del Fondo Nacional Del Ahorro | mayo del 2016 - octubre del 2022.

TALLERES Y CURSOS

Cursos Platzi

- Historia de la programación: Lenguajes y Paradigmas | 14 horas
- Curso de Programación Estructurada | 14 horas
- Curso Básico de Algoritmos y Pensamiento Lógico | 15 horas
- Curso profesional de VUE.JS | 35 horas
- Curso Profesional de Git y GitHub | 22 horas
- Fundamentos de diseño de interfaces UI y UX
 | 16 horas
- Diseño con Herramientas No-Code | 12 horas
- Diseño de Interfaces | 16 horas
- Curso definitivo de HTML y CSS | 23 horas
- CSS GRID básico | 14 horas
- Curso básico de JavaScript | 19 horas
- Curso práctico de JavaScript | 16 horas

Inglés (B2)

American School Way | julio del 2019 - Actualidad.

Microsoft Excel Avanzado 2019

Empresa Intelligent Training | 2021 8 Horas

Seminario en Planeación, Gestión Tributaria y Aduanera

Universidad de Manizales | 2020 6 Meses

Diplomado en Normas Internacionales de Información Financiera

Universidad de Manizales |2015 90 Horas

RECONOCIMIENTOS

Mención especial por obtener un promedio de notas de 4.5 durante el programa académico Gestión Contable y Tributaria.

Colegio Integrado Nacional Oriente de Caldas | 2015 Pensilvania, Caldas

Placa de Reconocimiento por obtener el mejor promedio académico durante el programa Gestión Contable y Tributaria

Colegio Integrado Nacional Oriente de Caldas | 2015 Pensilvania, Caldas

Mención especial por obtener en el trabajo de pasantía una calificación de 95/100 aprobado con mención especial Meritorio

Colegio Integrado Nacional Oriente de Caldas | 2014 Pensilvania, Caldas

Mención especial por obtener un promedio de notas de 4.5 durante el programa académico Contabilidad Sistematizada

Colegio Integrado Nacional Oriente de Caldas | 2014 Pensilvania, Caldas

REFERENCIAS LABORALES

Abdón Armando Rodríguez Herrera

Coordinador Grupo Control de Cuentas | Fondo Nacional del Ahorro.

Contacto: 312 478 74 56

Héctor Galeano Céspedes

Coordinador Área PQR crédito | Fondo Nacional del Ahorro.

Contacto: 311 452 26 00

Gonzalo Ramirez Rojas

Contador Publico División de Contabilidad | Fondo

Nacional del Ahorro. Contacto: 300 565 62 42

REFERENCIAS PERSONALES

Ricardo Andrés Bejarano

Principal Engineer equipo de Front | Tyba.

Contacto: 316 207 72 74

Luz Elmady Díaz Ramírez

Especialista en Revisoría Fiscal, Magister en Tributación Contraloría General de la Republica.

Contacto: 312 778 28 14

Óscar Oswaldo Mahecha Reina

Especialista en Derecho Laboral y Seguridad Social Asesor | Viceministerio de Relaciones Laborales

Contacto: 316 403 82 70